【裁判字號】    97,易,1068
【裁判日期】    980320
【裁判案由】    竊盜
【裁判全文】
臺灣屏東地方法院刑事判決              97年度易字第1068號
公  訴  人  臺灣屏東地方法院檢察署檢察官
被      告  丙○○
                    現另案
上列被告因竊盜案件，經檢察官提起公訴（97年度偵字第5446號
），本院判決如下：
    主  文
丙○○犯夜間侵入住宅竊盜罪，累犯，處有期徒刑壹年。
    事  實
一、丙○○曾因二次竊盜案件及施用毒品案件，經本院合併定應
    執行為有期徒刑2 年4 月確定，嗣因減刑於民國97年5 月25
    日縮刑期滿執行完畢。竟仍不知省悔，復意圖為自己不法之
    所有，於97年6 月25日凌晨2 時30分許，侵入丁○○位於屏
    東縣新園鄉新東村東進巷20號住處，並在該處客廳酒櫃上竊
    取丁○○所有之NOKIA 廠牌手機1 支（序號不詳），在該處
    2 樓房間內竊取SONY ERICSSON 廠牌K750i 、序號為000000
    000000000 號手機1 支及SONY廠牌照相機1 部、身分證2 張
    、彰化銀行提款卡1 張及撲滿1 個等物。得手後，其再於同
    年月底某日中午，在屏東縣新園鄉○○村○○路87號，以新
    台幣（下同）3 千元之價格，將上述SONY ERICSSON 廠牌手
    機出售予其外甥女甲○○。嗣警方循線查獲甲○○持有上述
    手機，再依其供述而查獲上情。
二、案經臺灣屏東地方法院檢察署檢察官自動檢舉簽分偵查起訴
    。
    理  由
壹、證據能力部分
一、按被告以外之人於審判外之言詞或書面陳述，除法律有規定
    者外，不得作為證據，刑事訴訟法第159 條第1 項定有明文
    。本件證人甲○○於警詢中之供證，係被告以外之人於審判
    外之言詞陳述，被告復明示不同意作為證據使用，依上開法
    條規定，自不得作為證據。
二、再按被告以外之人於偵查中向檢察官所為之陳述，除顯有不
    可信之情況外，得為證據，刑事訴訟法第159 條之1 第2 項
    定有明文。本件證人甲○○於偵查中之供證，業經依法具結
    ，且現階段刑事訴訟法規定，檢察官代表國家偵查犯罪、實
    施公訴，依法有訊問被告、證人及鑑定人之權，而實務運作
    時，檢察官偵查中向被告以外之人所取得之陳述，原則上均
    能遵守法律規定，不致違法取供，其可信度極高，是其於偵
    查中經具結之供證，自得作為證據。
貳、實體部分
一、訊據被告丙○○矢口否認有上開竊盜犯行，辯稱：伊有1 支
    同款手機曾出售予甲○○，之後有再向甲○○買回來，系爭
    贓物手機不是伊出售予甲○○的云云。經查：
(一)證人甲○○已於偵查中具結供證：在我工作地點找到的SONY
    ERICSSON廠牌K750i 手機是被告於97年6 月底在我家以3 千
    元賣給我的，被告當時有告訴我這支手機是他偷來的等語明
    確（97年度速偵字第271 號卷第5 頁背面），其固於本院審
    理中二度均依刑事訴訟法第180 條第1 項規定拒絕證言（本
    院卷第37頁背面、第57頁背面），然證人係被告之外甥女，
    實屬血緣至親，於審理中與被告當面對質詰問，自有所顧忌
    ，因而拒絕證言，乃人情之常，至其於偵查中並未與被告當
    面對質詰問，無心理上之壓力，況其與被告並無仇隙，於警
    方查獲其持有該支手機時，大可證稱係向不詳姓名之人購得
    該支手機，何需指證係向其舅舅即被告所購得，益徵其偵查
    中之供證應屬真實可採。
(二)證人即被告之姐乙○○固於本院審理中供證：被告有1 支
    SONY ERICSSON 廠牌K750i 手機，現交給伊兒子使用等語，
    並提出該支手機供本院參酌（已於拍攝外觀後發還），然其
    亦證稱：不知道被告有出售該支手機給甲○○之事等語（本
    院卷第49頁背面、第50頁背面），且被告有該型號之手機，
    於竊得相同手機後出售予他人，亦無悖於常情，是證人乙○○之供證，尚難為有利於被告之認定。
    此外，復有被害人丁○○於警詢、本院審理中之供證及贓物
    認領保管單1 紙、現場照片8 張附卷可稽。被告所辯，洵屬
    事後避就卸責之詞，委不足取。事證明確，被告犯行洵堪認
    定。
二、核被告所為，係犯刑法第321 條第1 項第1 款之加重竊盜罪
    。被告曾因二次竊盜案件及施用毒品案件，經本院合併定應
    執行為有期徒刑2 年4 月確定，嗣因減刑於97年5 月25日縮
    刑期滿執行完畢，有臺灣高等法院被告前案紀錄表可稽，其
    於徒刑執行完畢後5 年以內故意再犯有期徒刑以上之罪，應
    依刑法第47條第1 項累犯規定加重其刑。審酌被告素行不佳
    ，復再次行竊他人財物，行為誠屬不當，犯後復執詞狡辯，
    難認其有悔意等一切情狀，量處如文所示之刑，以資懲儆。
據上論斷，應依刑事訴訟法第299 條第1 項前段，刑法321 條第
1 項第1 款、第47條第1 項，判決如主文。
本案經檢察官潘國威到庭執行職務。
中    華    民    國    98    年    3     月    20    日
                  刑事第三庭    法  官  趙家光
以上正本證明與原本無異。
如不服本判決應於收受判決後10日內向本院提出上訴書狀，並
應敘述具體理由；其未敘述上訴理由者，應於上訴期間屆滿後
20日內向本院補提理由書（均須按他造當事人之人數附繕本）
「切勿逕送上級法院」。
中    華    民    國    98    年    3     月    20    日
                                書記官  張語恬
附錄本案論罪科刑條文
中華民國刑法第321條第1項第1款
犯竊盜罪而有左列情形之一者，處六月以上、五年以下有期徒刑
：
一、於夜間侵入住宅或有人居住之建築物、船艦或隱匿其內而犯
    之者。


司法院資訊處製作；財團法人民間司法改革基金會備份。
